【裁判字號】    92,交簡上,90
【裁判日期】    921204
【裁判案由】    過失傷害
【裁判全文】
臺灣桃園地方法院刑事判決                        九十二年度交簡上字第九號
    上  訴  人
    即  被  告  乙○○
右列上訴人即被告因過失傷害案件，不服本院桃園簡易庭九十二年度桃交簡字第五八
五號中華民國九十二年六月九日第一審簡易判決（檢察官聲請簡易判決處刑案號：九
十一年度調偵字第五○六號），提起上訴，本院管轄之第二審合議庭判決如左：
    主  文
原判決撤銷。
乙○○因過失傷害人，處拘役伍拾伍日，如易科罰金，以佰元折算壹日。緩刑貳年
。
    事  實
一、乙○○於民國九十一年六月十五日中午駕駛車牌號碼ＣＧ—二三四二號自小貨車
    ，沿桃園縣蘆竹鄉○○村○○○路往中正路方向行駛，應注意閃光紅燈表示「停
    車再開」，車輛應減速前進，先停止於交岔路口前，讓幹道車優先通行後認為安
    全時，方得續行，而當時為日間、天氣陰、無障礙物、視距良好，尚無不能注意
    之情事，適有甲○騎乘車牌號碼ＱＡＣ—四九五號輕型機車沿新南路由桃園往南
    崁方向行駛，應注意閃光黃燈表示「警告」，車輛應減速接近，注意安全，小心
    通過，而其亦無不能注意之情事，乙○○與甲○均疏於注意，以致於同日十二時
    二十分許，於上開二輛車輛行經忠孝東路與新南路交岔路口時發生碰撞，致甲○
    受有左側骨盆骨折之傷害。乙○○於肇事後，報警處理，並留在現場向前往處理
    之桃園縣政府警察局大園分局蘆竹分駐所警員承認為肇事人，自首上情，接受裁
    判。
二、案經甲○訴由桃園縣警察局大園分局報請臺灣桃園地方法院檢察署檢察官偵查後
    ，聲請簡易判決處刑。
        理  由
一、被告乙○○即上訴人經傳未到，惟據其於警訊及偵查中所供，其對右揭時、地駕
    車與告訴人甲○發生車禍，並因此致告訴人受傷之事實坦承不諱，惟矢口否認有
    何過失傷害犯行，辯稱：係因告訴人突然衝出而肇事云云。經查：
    （一）右揭犯罪事實，業據告訴人甲○於警訊、偵查及本院審理中證稱明確，並
          有交通事故調查報告表及現場照片一張在卷可稽。參以被告於偵查中供稱
          ：伊開車牌號碼ＣＧ—二三四二號自小客車沿忠孝東路往中正路方向行駛
          ，過了停止線伊有看見告訴人騎乘機車由左邊過來，騎得很慢，以為會停
          車，伊看右方無來車就經過路口，結果就撞上，碰撞前一、二分鐘就看到
          告訴人車子等語（詳見同前偵查卷第一五頁至一六頁），顯見被告於本件
          車禍事故發生前即已預見告訴人騎乘車輛由左方駛來，惟因誤認告訴人會
          於交岔路口停車讓其先行，而執意通過路口，終肇致本件車禍事故，是被
          告抗辯稱係告訴人突然衝撞出來云云，自不足採信。
    （二）按汽車行駛至交岔路口，其行進、轉彎，應依左列規定：一應遵守燈光號
          誌或交通警察之指示，遇有交通警察指揮與燈光號誌並用時，以交通警察
          之指揮為準；特種閃光號誌各燈號顯示之意義如左：一閃光黃燈表示「警
          告」，車輛應減速接近，注意安全，小心通過。二閃光紅燈表示「停車再
          開」，車輛應減速接近，先停止於交岔路口前，讓幹道車優先通行後認為
          安全時，方得續行，道路交通安全規則第一百零二條第一項第一款、道路
          交通標誌標線號誌設置規則第二百一十一條第一項分別定有明文。而觀諸
          卷附桃園縣警察局道路交通事故調查報告表所示現場道路狀況及車禍事故
          發生後車輛停放之相關位置（調查報告表所記載之閃光號誌燈號有誤），
          佐以告訴人於本院審理中證稱：伊和被告二人都要經過路口，伊路口號誌
          為閃黃燈，被告是閃紅燈，被告沒有讓伊，被告車開很快，伊騎很慢，車
          禍發生前伊有看到被告的車，伊認為可以過，就通過，結果被被告撞到，
          被告下車還對伊說，伊怎麼沒有過去等語（詳見本院九十二年十一月二十
          日審判筆錄），被告於偵查中供稱：伊這邊有時閃紅燈、有時閃黃燈，伊
          要過時閃黃燈等語（詳見九十一年度偵字第一四三一四號偵查卷第十五頁
          ），而閃光號誌燈號，僅為單一種燈號之設置，殊無可能於同一地點、同
          一車道方向、同時設置閃光紅燈號誌及閃光黃燈號誌之可能，足見忠孝東
          路為閃光紅燈之支道，新南路一段為閃光黃燈屬幹道，路權自應歸屬於新
          南路幹道車。被告駕駛車輛沿忠孝東路往中正路行駛，行經忠孝東路、新
          南路之交岔路口，自應注意上開規定，減速前進，先停止於交岔路口前，
          讓新南路車輛優先通行後認為安全時，方得續行。惟查被告於警詢時供稱
          ：伊過了停止線伊有看見告訴人騎乘機車由左邊過來，騎得很慢，以為會
          停車，伊看右方無來車就經過路口，結果就撞上，碰撞前一、二分鐘就看
          到告訴人車子等語，如前所述，堪認被告行經上開交岔路口時並未「停車
          再開」，而依當時事故地點復無不能注意上開規定之情事，有上開調查報
          告表在卷可參，被告並無不能注意之情，其竟疏不注意違反上開規定，以
          致肇事，致人受傷，其駕駛行為有過失甚為明確。且本件事故經送請臺灣
          省桃園縣區車輛行車事故鑑定委員會鑑定肇事責任，亦認被告駕駛自小客
          車，行經閃光紅燈號至岔路口，由交岔路口駛出未暫讓幹道車先行，為肇
          事主因，而同於本院之前揭認定，有上開委員會九十一府車鑑桃字第九一
          一七七號函暨所附之鑑定意見書一份附卷可佐。本件告訴人因本件車禍受
          傷，與被告之過失行為間並有相當因果關係。從而，本件罪證明確，被告
          過失犯行洵堪認定。至告訴人雖亦有騎乘機車行經閃光黃燈號誌交岔路口
          ，疏未注意應減速接近，注意安全，小心通過之過失，然此實無從解免被
          告因此所應負擔之刑事責任，併此敘明。
二、核被告所為，係犯刑法第二百八十四條第一項前段之普通過失傷害罪。又被告於
    肇事後，報警處理，且留在現場向前往處理之桃園縣警察局大園分局蘆竹分駐所
    警員自首並接受裁判，有桃園縣警察局道路交通事故調查報告表及警訊筆錄各一
    份可資為憑，符合刑法第六十二條前段自首之規定，應依法減輕其刑。原審對被
    告論罪科刑，固非無見。惟查原審認定被告、告訴人二人駕駛車輛有未注意車前
    狀況之過失，而於無號誌交岔路口肇事之事實與實際不符，且對於被告於肇事後
    已符自首之要件，疏未依法減輕其刑，均有未洽。被告上訴意旨指稱量刑過重，
    為有理由，且原審判決既有上述可議之處，自應由本院將原判決撤銷改判。爰審
    酌被告素行、過失程度、告訴人所受傷勢及被告業於原審判決後與告訴人達成和
    解，此有桃園縣蘆竹鄉調解書一份附卷可稽，並據告訴人當庭陳述無誤（見本院
    九十二年十一月二十日審理筆錄）及其犯後態度等一切情狀，從輕量處如主文所
    示之刑，併諭知易科罰金之折算標準。末查，被告前曾於七十七年間因竊盜案件
    ，經臺灣高等法院判處有期徒刑十月確定，並於七十八年二月九日執行完畢，此
    有臺灣高等法院被告全國前案紀錄表一份存卷可考，其因一時失慮，誤罹刑典，
    犯後已與告訴人和解，顯有悔悟之意，本院認前開所宣告之刑以暫不執行為適當
    ，並予宣告緩刑二年，用啟自新。
三、本件被告經合法傳喚，無正當理由未到庭，爰依刑事訴訟法第三百七十一條規定
    ，不待其陳述逕行判決。
據上論斷，依刑事訴訟法第四百五十五條之一第一項、第三項、第三百六十九條第一
項前段、第三百六十四條、第三百七十一條、第二百九十九條第一項前段、刑法第二
百八十四條第一項前段、第六十二條前段、第七十四條第二款、第四十一條第一項前
段、罰金罰鍰提高標準條例第一條前段、第二條判決如主文。
本案經檢察官陳志全到庭執行職務
中      華      民      國      九十二      年      十二    月    四    日
                                      臺灣桃園地方法院刑事第七庭
                                          審判長法  官  孫惠琳
                                                法  官  呂仲玉
                                                法  官  賴淑美
右正本證明與原本無異。
本判決不得上訴。
                                                書記官  簡維萍
中      華      民      國      九十二      年      十二    月   四     日
附錄本案論罪科刑法條全文：
中華民國刑法第二百八十四條第一項前段：
因過失傷害人者，處六月以下有期徒刑、拘役或五百元以下罰金，致重傷者，處一年
以下有期徒刑、拘役或五百元以下罰金。


司法院資訊處製作；財團法人民間司法改革基金會備份。
